臺灣高雄地方法院刑事判決　　　　　　　　　　　　　九十年度易字第三六九三號
　　公　訴　人　臺灣高雄地方法院檢察署檢察官
　　被　　　告　甲○○
右列被告因違反毒品危害防制條例案件，經檢察官提起公訴（八十九年度毒偵字第五
三九六號），本院判決如左：
    主  文
甲○○連續施用第二級毒品，累犯，處有期徒刑柒月。
    事  實
一、甲○○曾於民國八十六年間因違反麻醉藥品管理條例案件，經本院判處有期徒刑
    六月確定，並於八十六年六月十二日易科罰金執行完畢，前於八十七年間因施用
    第二級毒品案件，經本院於八十七年八月十四日以八十七年度毒聲字第一七九六
    號裁定送觀察、勒戒後，認無繼續施用毒品之傾向，由臺灣高雄地方法院檢察署
    檢察官於八十七年八月二十九日以八十七年度偵字第一六九九四號不起訴處分確
    定。詎甲○○不知悛悔，於前開不起訴處分確定後五年以內，基於概括之犯意，
    自八十八年一月一日起至八十九年六月三十日止，連續在其高雄縣市等地，連續
    施用第二級毒品安非他命多次，分別為警及臺灣高雄地方法院檢察署觀護人於八
    十八年一月一日、八十九年三月十三日及八十九年六月三十日通知甲○○採尿送
    驗結果，發現其尿液中呈有甲基安非他命陽性反應，經本院於八十八年六月九日
    以八十八年度毒聲字第四一二六號裁定送觀察、勒戒，認有繼續施用毒品傾向，
    並經本院於八十八年六月三十日以八十八年度毒聲字第四五六六號裁定，令入戒
    治處所施以強制戒治，戒治屆滿三月，因成效評定為合格，經本院於八十八年十
    二月十五日以八十八年毒聲字第九三二六號裁定停止戒治，其餘期間付保護管束
    ，於保護管束期間復施用第二級毒品，經本院於八十九年五月四日以八十九年度
    毒聲字第三五八九號裁定撤銷停止戒治，並令入戒治處所施以強制戒治，自八十
    九年六月三十日入戒治處所繼續戒治，至八十九年十二月十五日期滿。
二、案經高雄縣警察局林園分局移送臺灣高雄地方法院檢察署檢察官偵查起訴。
    理  由
一、右揭犯罪事實，業據被告甲○○於本院審理中坦承不諱，又被告於前揭時地經警
    及台灣高雄地方法院檢察署觀護人定期驗尿時，親自採集之尿液，驗出甲基安非
    他命，有該署受保護管束人（被告）尿液檢驗監管紀錄表及台灣檢驗科技股份有
    限公司八十九年一月二十五日編號ＫＨ一○五六○、八十九年三月二十三日編號
    ＫＨ三○六五五號濫用藥物實驗室出具之濫用藥物尿液檢驗報告各一紙、高雄縣
    衛生局八十八年一月八日八八煙檢字第○○八號、八十九年七月十五日八九煙檢
    字第一九一○號煙毒尿液檢驗成績書各一紙在卷可按。又被告於八十七年間因施
    用第二級毒品案件，經本院於八十七年八月十四日以八十七年度毒聲字第一七九
    六號裁定送觀察、勒戒後，認無繼續施用毒品之傾向，由臺灣高雄地方法院檢察
    署檢察官於八十七年八月二十九日以八十七年度偵字第一六九九四號不起訴處分
    確定，復於八十八年一月一日起至八十九年六月三十日止，連續在其高雄縣市等
    地，連續施用第二級毒品安非他命多次，經本院於八十八年六月九日以八十八年
    度毒聲字第四一二六號裁定送觀察、勒戒，認有繼續施用毒品傾向，並經本院於
    八十八年六月三十日以八十八年度毒聲字第四五六六號裁定，令入戒治處所施以
    強制戒治，戒治屆滿三月，因成效評定為合格，經本院於八十八年十二月十五日
    以八十八年毒聲字第九三二六號裁定停止戒治，其餘期間付保護管束，於保護管
    束期間復施用第二級毒品，經本院於八十九年五月四日以八十九年度毒聲字第三
    五八九號裁定撤銷停止戒治，並令入戒治處所施以強制戒治，自八十九年六月三
    十日入戒治處所繼續戒治，至八十九年十二月十五日期滿等情，有本院被告院內
    索引卡紀錄表、台灣高等法院被告全國前案紀錄表、台灣高雄地方法院檢察署刑
    案資料查註紀錄表、台灣高雄看守所附設勒戒處所八十八年六月二十一日高所正
    戒勒字第二五四六號函附之「有無繼續施用傾向證明書」各一紙在卷可證。從而
    ，本件罪證明確，被告犯行堪以認定，應依法論科。
二、核被告所為，係犯毒品危害防制條例第十條第二項施用第二級毒品罪。被告施用
    第二級毒品安非他命前後，持有安非他命之低度行為，應為施用安非他命之高度
    行為所吸收，不另論其持有第二級毒品罪。被告先後多次施用第二級毒品之犯行
    ，時間緊接，犯罪構成要件相同，顯係基於概括犯意反覆為之，應依連續犯之規
    定，分別論以一罪，並依法加重其刑。被告曾於八十六年間因違反麻醉藥品管理
    條例案件，經本院判處有期徒刑六月確定，並於八十六年六月十二日易科罰金執
    行完畢之事實，有臺灣高等法院被告全國前案紀錄表一份在卷可稽，其於五年以
    內再犯本件有期徒刑以上之罪，為累犯，依刑法第四十七條規定遞加重其刑。爰
    審酌被告長期施用第二級毒品安非他命，曾經觀察勒戒、強制戒治，仍繼續施用
    ，足見其對施用毒品之行為不知悛悔，行為頗有不當，對於社會秩序不無危害，
    惟其犯後坦承罪行，態度良好等一切情狀，量處如主文所示之刑以資懲儆。
據上論斷，應依刑事訴訟法第二百九十九條第一項前段，毒品危害防制條例第十條第
二項，刑法第十一條前段、第五十六條、第四十七條，判決如主文。
本案經檢察官郭武義 到庭執行職務。
中      華      民      國      九十一      年      一      月    二    日
                                  臺灣高雄地方法院刑事庭
                                      法  官    涂裕洪
右正本證明與原本無異。
如不服本判決，應於判決送達後十日內，向本院提出上訴狀。
                                      書記官    賴佳慧
中    華    民    國      九十一      年      一      月      三      日
附錄本判決論罪法條：
毒品危害防制條例第十條第二項：
  施用第二級毒品者，處三年以下有期徒刑。
